臺灣臺北地方法院民事簡易判決
110年度北簡字第13855號
原      告  元大國際資產管理股份有限公司


法定代理人  宋耀明  
訴訟代理人  李秀花  



被      告  宣素琴  

上列當事人間請求給付簽帳卡消費款等事件，本院於民國110年1
0月12日言詞辯論終結，判決如下︰
    主  文
被告應給付原告新臺幣壹拾陸萬參仟捌佰零陸元，及如附表二所
示之利息、違約金。
原告其餘之訴駁回。
訴訟費用新臺幣壹仟柒佰柒拾元由被告負擔五分之四，餘由原告
負擔。
本判決第一項得假執行。但被告如以新臺幣壹拾陸萬參仟捌佰零
陸元為原告預供擔保，得免為假執行。
    事實及理由
一、被告宣素琴經合法通知，未於言詞辯論期日到場，核無民事
    訴訟法第386條所列各款情事，爰依原告元大國際資產管理
    股份有限公司之聲請，准由其一造辯論而為判決。
二、原告主張：
　㈠被告前向訴外人中國信託商業銀行股份有限公司（下稱中國
    信託）申辦現金卡借款，約定借款最高限額新臺幣（下同）
    5萬元內循環動用，利息採固定利率計付，並約定如有停止
    付款或拒絕承兌或付款者，或任何一宗債務不依約清償本金
    或付息者等情形，債務視為全部到期。此有被告立具同一內
    容之借據暨約定書交與原告收執為證。詎被告未依約清償本
    息，依約視同到期，計尚本金83,316元及如附表一編號1所
    示之利息、違約金未清償，依法被告自應負清償責任。嗣中
    國信託將上開債權讓與原告，並經公告。
　㈡被告前與訴外人日盛商業銀行股份有限公司（下稱日盛銀行
    ）訂立信用卡使用契約，並領用信用卡使用，約定被告得持
    卡於財團法人聯合信用卡處理中心等之特約商店記帳消費或
    依本行及辦理預借現金之機構有關之規定及程序辦理預借現
    金交易，逾期應自結帳日之次日起按週年利率20％計算之利
    息。詎被告未依約繳款，尚積欠50,494元（其中本金為44,5
    46元）及如附表一編號2所示之利息、違約金未給付，依約
    其已喪失期限利益，應負清償責任。嗣日盛銀行將上開債權
    讓與原告，並經公告。
　㈢被告前向訴外人渣打國際商業銀行股份有限公司（原新竹國
    際商業銀行股份有限公司，下稱渣打銀行）申辦信用卡使用
    ，依約得於特約商店記帳消費，但所生應付帳款應於繳款截
    止日前清償，或以循環信用方式繳付最低應繳金額，並依週
    年利率19.8925％計付循環信用利息。又持卡人未於當期繳款
    期限前繳付最低付款額或遲誤繳款期限者，除循環信用利息
    外，另須給付逾期費用。詎被告未依約繳款，尚積欠29,996
    元及如附表一編號3所示之利息、違約金未清償。嗣渣打銀
    行已將上開債權讓與予原告，並經公告。
　㈣被告屢經催討無效，爰依契約及債權讓與之法律關係，起訴
    請求，並聲明：被告應給付原告163,806元及如附表一所示
    之利息、違約金。
三、被告既未於言詞辯論期日到場，亦未提出書狀供本院審酌。
四、得心證之理由：
　㈠經查，原告主張之上開事實，業據提出與其所述相符之證據
    資料為證，而被告已於相當時期受合法通知，既未於言詞辯
    論期日到場，復未提出任何書狀以供本院審酌，依民事訴訟
    法第280條第3項前段準用第1項前段規定，視同自認原告之
    主張，自堪信原告之主張為真正。
　㈡按約定之違約金額過高者，法院得減至相當之數額，民法第2
    52條定有明文。次按自104年9月1日起，銀行辦理現金卡之
    利率或信用卡業務機構辦理信用卡之循環信用利率不得超過
    年利率15％，銀行法第47條之1第2項亦有明文。查本件原告
    就上開現金卡、信用卡債權部分，聲明請求被告給付逾期違
    約金，然本院審酌本件原告於104年8月31日之前、後所請求
    之週年利率已分別高達週年利率18.25％、20％及19.8925％，
    且近年來國內貨幣市場之利率已大幅調降，則原告請求現金
    卡、信用卡債權之利息及違約金總額顯然偏高，殊非公允，
    故本院認為原告請求之違約金應各酌減為1元為適當。
五、綜上所述，原告依消費借貸、債權讓與之法律關係，請求被
    告應給付原告如主文第1項所示之範圍內，為有理由，應予
    准許；逾此範圍之請求，為無理由，應予駁回。　
六、本判決原告勝訴部分係就民事訴訟法第427條第1項訴訟適用
    簡易訴訟程序為被告一部敗訴之判決，依民事訴訟法第389 
    條第1項第3款規定，應依職權宣告假執行，並依同法第392 
    條第2項規定，依職權宣告被告如預供擔保，得免為假執行
    。
七、訴訟費用負擔之依據：民事訴訟法第79條，本件訴訟費用額
    ，依後附計算書確定如主文第3項所示金額。 
中　　華　　民　　國　　110 　年　　10　　月　　26　　日
                        臺北簡易庭法  官　陳仁傑

以上正本證明與原本無異。
如不服本判決，應於判決送達後20日內向本庭（臺北市○○區○
○○路0 段000 巷0 號）提出上訴狀。（須按他造當事人之人數
附繕本）。如委任律師提起上訴者，應一併繳納上訴審裁判費。
中　　華　　民　　國　　110 　年　　10　　月　　26　　日
                                  書記官　黃進傑
  計　算　書
項　　　　目             金 　額（新臺幣）　　   備註
第一審裁判費　　　            1,770元 
合　　　　計　　　            1,770元    
附表一：
編號  請求金額   （新臺幣）  計息本金   （新臺幣） 利息計算方式   （民國） 違約金計算方式  １ 83,316元 83,316元 自94年12月31日起至104年8月31日止，按週年利率18.25％計算，自104年9月1日起至清償日止，按週年利率15％計算 逾期在6個月以內者，按上開利率10％，逾期超過6個月者，按上開利率20％計算 ２ 50,494元 44,546元 自94年12月20日起至104年8月31日止，按週年利率20％計算，自104年9月1日起至清償日止，按週年利率15％計算 按月計收300元 ３ 29,996元 29,996元 自95年1月28日起至104年8月31日止，按週年利率19.8925％計算，自104年9月1日起至清償日止，按週年利率15％計算 逾期在6個月以內者，按上開利率10％，逾期超過6個月者，按上開利率20％計算 
附表二：
編號  請求金額   （新臺幣）  計息本金   （新臺幣） 利息計算方式   （民國） 違約金計算方式  （新臺幣） １ 83,316元 83,316元 自94年12月31日起至104年8月31日止，按週年利率18.25％計算，自104年9月1日起至清償日止，按週年利率15％計算 1元 ２ 50,494元 44,546元 自94年12月20日起至104年8月31日止，按週年利率20％計算，自104年9月1日起至清償日止，按週年利率15％計算 1元 ３ 29,996元 29,996元 自95年1月28日起至104年8月31日止，按週年利率19.8925％計算，自104年9月1日起至清償日止，按週年利率15％計算 1元